【裁判字號】    99,交易,448
【裁判日期】    990831
【裁判案由】    公共危險等
【裁判全文】
臺灣板橋地方法院刑事判決             99年度交易字第448號
公  訴  人  臺灣板橋地方法院檢察署檢察官
被      告  甲○○
上列被告因公共危險等案件，經檢察官提起公訴（99年度調偵字
1098號），被告於本院準備程序中，就被訴事實為有罪之陳述，
經本院裁定行簡式審判程序審理，並判決如下：
    主  文
甲○○服用酒類，不能安全駕駛動力交通工具而駕駛，處有期徒
刑肆月，如易科罰金，以新臺幣壹仟元折算壹日；又因過失傷害
人，處有期徒刑參月，如易科罰金，以新臺幣壹仟元折算壹日。
應執行有期徒刑伍月，如易科罰金，以新臺幣壹仟元折算壹日。
    事  實
一、甲○○前於民國98年間，因酒醉駕車之違背安全駕駛案件，
    經本院以99年度交簡字第205 號判決判處罰金10萬元確定。
    詎仍不知悛悔，明知其無普通重型機車駕駛執照，不得駕駛
    重型機車上路，亦明知服用酒類，不能安全駕駛動力交通工
    具者，不得駕駛動力交通工具，竟於98年11月7 日16時至17
    時許，在臺北縣三峽鎮某工地旁之檳榔攤與友人飲酒後，已
    達不能安全駕駛之程度，仍無照騎乘車牌號碼J56-891 號重
    型機車，沿臺北縣三峽鎮○○路往學府路方向行駛，於同日
    19時40分許，行經臺北縣三峽鎮○○路311 號前時，原應注
    意不得跨越雙黃實線逆向行駛，且依當時天候晴、夜間有照
    明、柏油乾燥路面、無缺陷亦無障礙物等無不能注意之情事
    ，竟因不勝酒力，疏未注意及此，跨越雙黃實線駛入對向車
    道，並撞擊適於對向行經由乙○○騎乘之車牌號碼098-BEH
    號重型機車，致乙○○人車倒地，並受有兩側上顎骨、顴骨
    骨折、鼻骨碎裂性骨折、左肩關節脫臼、臉多處撕裂傷、左
    踝撕裂傷、左手及左腳多處開放性傷口之傷害，嗣經警到場
    將二人送醫處理並施以酒精濃度測試，測得甲○○其血液酒
    精濃度達311mg/dl（換算呼氣酒精濃度約達1.56mg/l，起訴
    書誤算為1.48mg/l）。
二、案經乙○○訴由臺北縣政府警察局三峽分局報告臺灣板橋地
    方法院檢察署檢察官偵查起訴。
    理  由
一、本案被告甲○○所犯並非死刑、無期徒刑、最輕本刑為3 年
    以上有徒刑之罪或高等法院管轄第一審案件，而其於準備程
    序進行中，被告先就被訴事實為有罪之陳述，經告知簡式審
    判程序之旨，並聽取公訴人及被告之意見後，本院認適宜改
    依簡式審判程序進行，爰裁定進行簡式審判程序，合先敘明
    。
二、訊據被告對上開犯罪事實坦承不諱，與證人即告訴人乙○○
    先後於警詢、偵查及本院準備程序中之指述內容亦互核相符
    ，另有卷附之道路交通事故現場圖、道路交通事故調查報告
    表(一)、(二)、舉發違反道路交通管理事件通知單2 紙及現場照
    片18張等存卷可參；而告訴人因本案事故確受有如上傷害結
    果此情，復有行政院國軍退除役官兵輔導委員會臺北榮民總
    醫院98年11月11日、99年2 月20日診斷證明書2 紙及財團法
    人恩主公醫院99年3 月4 日診斷證明書1 紙足資佐證，凡此
    均可徵前揭被告出於任意性之自白與事實並無出入，得為其
    本案犯行之認定依據。按雙黃實線，設於路段中，用以分隔
    對向車道，並雙向禁止超車、跨越或迴轉，道路交通標誌標
    線號誌設置規則第149 條第1 項第1 款第8 目規定明確；又
    汽車駕駛人飲用酒類後其吐氣所含酒精濃度超過每公升0.25
    毫克以上，不得駕車，道路交通安全規則第114 條第2 款亦
    有揭示。依上開道路交通事故調查報告表所載，本件道路交
    通事故發生當時天候晴、夜間有照明、柏油乾燥路面、無缺
    陷且無障礙物，視距亦屬良好，可知被告要無不能注意之情
    事，其最終竟疏未注意及此，貿然跨越雙黃實線逆向行駛，
    致與同駛至該處之告訴人機車發生擦撞，被告對告訴人失卻
    重心人車倒地，並受有前開傷害此情，自有過失灼然明甚。
    況徵以德國、美國之認定標準，對於酒精濃度呼氣已達每公
    升0.55毫克以上者，肇事率為一般正常人之10倍，應認為已
    達「不能安全駕駛」之標準（參法務部88年5 月18日法88檢
    字第001669號函）；本件被告經測得其血液酒精濃度達311m
    g/dl，換算呼氣酒精濃度達1.56mg/l（參行政院國軍退除役
    官兵輔導委員會臺北榮民總醫院（88）北總內字第26868 號
    函附件一），由是同可證被告早因飲酒之故，致當時之注意
    力與控制能力出現相當減損，其猶仍駕車上路，所為自有過
    失，且被告之以上過失行為與告訴人之受傷結果間，確具相
    當因果關係，此點亦無可疑。綜上各節，本案事證明確，被
    告犯行洵堪認定，應予依法論科。
三、核被告所為，係犯刑法第185 條之3 服用酒類不能安全駕駛
    動力交通工具而駕駛罪，及同法第284 條第1 項前段過失傷
    害罪。被告所犯上開二罪，犯意各別，行為互殊，應分論併
    罰。按汽車駕駛人，無駕駛執照駕車、酒醉駕車，因而致人
    受傷，依法應負刑事責任者，加重其刑至2 分之1 ，道路交
    通管理處罰條例第86條第1 項定有明文，查被告於案發時未
    合法考領普通重型機車駕駛執照乙節已如上述，且被告於肇
    事後經員警實施之酒精濃度測試，測得其血液酒精濃度換算
    呼氣酒精濃度達1.56mg/l此情亦見於前，足認被告於行為時
    無駕駛執照駕車及酒後駕車，因而致人受傷，就其所犯過失
    傷害之犯行，自應依前揭規定，加重其刑。爰審酌被告曾因
    酒醉駕車案件，經本院判處罰金10萬元確定，有臺灣高等法
    院被告前案紀錄表在卷可考，竟猶不知戒慎，再次酒醉後駕
    車上路，非但漠視法令禁制，且駕駛態度實屬輕忽，所為嚴
    重危及公眾往來安全，且發生交通事故致告訴人受傷，又迄
    未賠償告訴人所受損害，兼衡其最終尚能坦承犯行之犯後態
    度，暨被告之犯罪動機、目的、告訴人受傷程度等一切情狀
    ，分別量處如主文所示之刑，併諭知易科罰金折算標準，再
    定其應執行之刑，及諭知被告易科罰金之折算標準，以資懲
    儆。
據上論斷，應依刑事訴訟法第273 條之1 第1 項、第299 條第1
項前段，道路交通管理處罰條例第86條第1 項，刑法第185 條之
3 、第284 條第1 項前段、第41條第1 項前段、第51條第5 款，
刑法施行法第1 條之1 第1 項、第2 項前段，判決如主文。
本案經檢察官蘇振文到庭執行職務。
中    華    民    國    99    年    8     月    31    日
                    交通法庭  法  官  盧軍傑
上列正本證明與原本無異。
如不服本判決，應於判決送達後10日內敘明上訴理由，向本院提
出上訴狀 (應附繕本) ，上訴於臺灣高等法院。其未敘述上訴理
由者，應於上訴期間屆滿後20日內向本院補提理由書「切勿逕送
上級法院」。
                              書記官  周玉茹
中    華    民    國    99    年    8     月    31    日
附錄本案論罪科刑法條全文：
中華民國刑法第185條之3
服用毒品、麻醉藥品、酒類或其他相類之物，不能安全駕駛動力
交通工具而駕駛者，處1 年以下有期徒刑、拘役或科或併科15萬
元以下罰金。
中華民國刑法第284條
因過失傷害人者，處6 月以下有期徒刑、拘役或5 百元以下罰金
，致重傷者，處1 年以下有期徒刑、拘役或5 百元以下罰金。
從事業務之人，因業務上之過失傷害人者，處1 年以下有期徒刑
、拘役或1 千元以下罰金，致重傷者，處3 年以下有期徒刑、拘
役或2 千元以下罰金。

司法院資訊處製作；財團法人民間司法改革基金會備份。
